【裁判字號】    97,裁,3985
【裁判日期】    970814
【裁判案由】    營業稅及稅捐稽徵法
【裁判全文】
最  高  行  政  法  院  裁  定
                                      97年度裁字第3985號
抗  告  人  國星金屬有限公司
代  表  人  甲○○
上列抗告人因與相對人財政部臺灣省北區國稅局間營業稅及稅捐
稽徵法事件，對於中華民國96年10月8日臺北高等行政法院96年
度訴字第11號裁定，提起抗告，本院裁定如下︰
    主  文
抗告駁回。
抗告訴訟費用由抗告人負擔。
    理  由
一、按抗告法院認抗告為不合法或無理由者，應為駁回抗告之裁
    定。
二、原裁定以：本件抗告人因營業稅及稅捐稽徵法事件，不服相
    對人之核定，申請復查，相對人作成民國94年12月12日北區
    國稅法一字第0940024471號復查決定書，並於94年12月26日
    合法送達，此有蓋用抗告人及其代表人（即清算人）甲○○
    印章之郵件收件回執影本附原處分卷可稽。計其提起訴願之
    期間，應自94年12月27日起算，因抗告人設於臺北縣，扣除
    在途期間2日，應至95年1月27日（星期五）屆滿。然抗告人
    遲至95年9月8日始向財政部提起訴願，此有訴願書上財政部
    收文條碼及日期記明時間可考，訴願決定以其訴願已逾法定
    不變期間，不予受理，自無不合。又復查決定書送達回執其
    上印文之真正，已經抗告人代表人自承在卷（見原審法院卷
    96年7月17日準備程序筆錄）；而其所稱係他人擅用，則未
    據舉證以實其說；再相對人94年12月7日北區國稅三重四字
    第0940026239號函亦係向臺北縣三重市○○路○段91巷1弄3
    號為送達，並經抗告人代表人收受在案，有蓋用抗告人及其
    代表人印章之郵件收件回執影本附原處分卷可稽，是抗告人
    主張，顯無可採。本件訴訟既未經合法之訴願程序，核抗告
    人之訴，乃不備實體判決要件，其訴不合法為由，而駁回抗
    告人之訴，經核無不合。
三、本件抗告意旨略謂：抗告人公司於94年8月29日申請解散登
    記，向臺灣板穚地方法院(以下稱板橋地院)聲報清算人，送
    達地址為桃園縣龜山鄉○○○街9號，經該院94年9月20日板
    院通民儉94年度司字第314號函准備查。相對人94年12月7日
    北區國稅三重四字第0940026239號申報債權，送達地址已改
    為該址。復查決定書於94年12月26日仍向註銷之營業所送達
    ，顯不合法。原裁定竟指相對人之「北區國稅三重四字第09
    40026239號函亦係向臺北縣三重市○○路○段91巷1弄3號為
    送達，並經抗告人代表人收受在案」，顯為推測臆斷。況且
    原審提示不清楚之送達證書影本予抗告人之代表人甲○○辨
    認，甲○○無法確認，雖曾否認真正，但亦不敢堅持。僅表
    明絕非本人受領，惟原審竟推測臆斷為代表人本人收受系爭
    復查決定書，並以「在他處會晤應受送達人時，得於會晤處
    所行之。」指為合法送達，顯有適用法則不當之違法等語。
四、本院查：復查程序為行政程序之一種。依行政程序法第72條
    第2項規定，對於法人之代表人為送達者，應向其事務所或
    營業所為送達。公司法第24條、第25條、第26條分別規定：
    「解散之公司除因合併、分割或破產而解散外，應行清算。
    」「解散之公司，於清算範圍內，視為尚未解散。」「前條
    解散之公司，在清算時期中，得為了結現務及便利清算之目
    的，暫時經營業務。」抗告人分別於93年4月5日及5月5日提
    出之「復查聲請書」及「復查(理由)書」所載之營業所地址
    為「臺北縣三重市○○路○段91巷1弄3號1樓」送達(原處分
    卷第192頁及198頁)。雖然其於94年8月29日申請解散登記，
    嗣向板橋地院聲報清算人(同為甲○○)所指定之送達地址為
    「桃園縣龜山鄉○○○街9號」，惟此項指定僅是對該向法
    院聲報清算人事件發生效力，與本件復查案件無關。抗告人
    既未向相對人就其復查案件變更營業所住址，抗告人將復查
    決定書向「臺北縣三重市○○路○段91巷1弄3號1樓」送達並
    無不合。其既經清算人收受，自生合法送達之效果。抗告人
    指摘復查決定書仍向註銷之營業所送達，顯不合法云云，並
    不足採。再觀諸該送達證書，蓋有抗告人之公司章及清算人
    「甲○○」章，依原審準備程序筆錄所載，抗告人自承：「
    那是我本人的印章沒錯」，抗告人主張甲○○無法確認，雖
    曾否認真正，但亦不敢堅持云云，自無足採。又相對人94年
    12月7日北區國稅三重四字第0940026239號函確係向臺北縣
    三重市○○路○段91巷1弄3號1樓為送達(見原審卷第66頁)，
    抗告人所指向「桃園縣龜山鄉○○○街9號」送達者，是抗
    告人提出附於本院卷之相對人95年9月8日北區國稅三重四字
    第0951016823號函。抗告人主張相對人94年12月7日北區國
    稅三重四字第0940026239號申報債權，送達地址已改為桃園
    縣龜山鄉○○○街9號云云，尚有誤會。原裁定既於法無不
    合，抗告人抗告求予廢棄，為無理由，應予駁回。
五、據上論結，本件抗告無理由。依行政訴訟法第104條、民事
    訴訟法第95條、第78條，裁定如主文。
中    華    民    國    97    年    8     月    14    日
                    最高行政法院第三庭
                        審判長法官  黃  璽  君
                              法官  楊  惠  欽
                              法官  鄭  忠  仁
                              法官  黃  本  仁
                              法官  吳  東  都
以  上  正  本  證  明  與  原  本  無  異
中    華    民    國    97    年    8     月    15    日
                              書記官  莊  俊  亨


司法院資訊處製作；財團法人民間司法改革基金會備份。
